Anestis Chrissafacis



■ anestis.christa@gmail.com

• Houthalen-Helchteren

in anestis-chrissafacis

+32 494 17 98 11

29 Nov 2001

(7) Foxy2911

△ B

Talen

Nederlands

Engels

♣ Soft skills

Kritisch denken

Flexibel

Tijdsbewust

Stressbestendig

Inlevingsvermogen

Samenvatting

Hallo, ik ben Anestis Chrissafacis recent afgestudeerd in Toegepaste Informatica met een specialisatie in Full Stack Development aan de Hogeschool PXL. Ik geloof dat er voor elk probleem een oplossing is en leer ook graag nieuwe technologieën bij.

Dankzij mijn hobby's heb ik veel ervaring met verschillende softwarepakketten, deze host ik professioneel op beveiligde servers bij mij thuis. Neem gerust contact op voor meer informatie.

Educatie

Professionele Bachelor Toegepaste Informatica, PXL ☑ Sep 2019 – Jun 2024 | Hasselt, België

Industriële ICT TSO, Don Bosco Technisch Instituut ☑ Sep 2013 – Jun 2019 | Houthalen-Helchteren, België

Ervaring

Stagiar Full Stack Developer, Assign NV ☑ Jan 2024 – Jun 2024 | Genk, België

Stagiair Full Stack Developer, Bewire ☑ Sep 2023 – Dec 2023 | Hasselt, België

Orderpicker Superdry, Bleckmann ☑ Apr 2019 – Sep 2021 | Grobbendonk, België

Stagiair ICT, De Zevensprong ☑ Jul 2019 – Aug 2019 | Hasselt, België

</> Software Skills

Databases

C# ASP.NET, Entity Framework core	
Java Spring Boot	
Typescript Angular	
JavaScript Vue.js, Node.js, React.js	
HTML/CSS Bootstrap, SCSS	
Hypervisors ESXI, Proxmox, QEMU, VMware	
Besturingssystemen Linux (Ubuntu, Debian), Windows	(7-10, server 2017-2019)

Microsoft SQL Server, MYSQL, MongoDB, PostgreSQL